# 关于以人民币定期存款作为质押取得外币借款的会计处理

提问人：cfshichunsheng 时间：2020-06-15 14:49:00
陈版，您好。关于瑞华研究（2010-2019）问题4-1-3（远期结售汇合约是否可以采用套期会计核算）中将交易区分为人民币定期存款、外币贷款和远期外汇合约三项金融工具；而问题4-1-11（以人民币定期存款质押从银行取得外币借款的账务处理）中将交易区分为货币互换、利率互换和远期外汇合同三个衍生工具。请问这两个案例的是指区别是什么？问题4-1-11是否可以作为人民币定期存款、外币贷款和远期外汇以及利率互换四项金融工具？

回答人：chenyiwei
人民币定期存款、外币贷款这两项非衍生工具肯定是需要单独识别出来的；衍生工具的分拆应根据本案例的具体情况。问题4-1-11的背景信息中有单独签订的利率互换协议，因此对其予以单独识别。你说的“问题4-1-11是否可以作为人民币定期存款、外币贷款和远期外汇以及利率互换四项金融工具”也是可行的，从会计处理角度而言货币互换和远期外汇合约无本质区别。